臺灣桃園地方法院行政訴訟判決
111年度簡更三字第1號
                                    111年9月13日辯論終結
原      告  侯明佑  
被      告  勞動部勞工保險局

代  表  人  陳琄    
訴訟代理人  劉月萍  
上列當事人間勞工保險爭議事件，原告不服勞動部民國103 年11
月4 日勞動法訴字第1030015764號訴願決定，提起行政訴訟，前
經本院103年度簡字第141號行政訴訟判決後，被告不服，提起上
訴，經臺北高等行政法院105 年簡上字第53號判決廢棄，發回本
院更為審理，再經本院106年度簡更㈠字第4號行政訴訟判決後，
原告不服，提起上訴，又經臺北高等行政法院109年簡上字第127
號判決廢棄，發回本院更為審理，復經本院110年度簡更二字第1
號行政訴訟判決後，原告不服，提起上訴，又經臺北高等行政法
院111年簡上字第107號判決廢棄，發回本院更為審理，本院判決
如下：
    主  文
原告之訴駁回。
第一審及發回前上訴審訴訟費用均由原告負擔。
    事實及理由
壹、程序部分
一、本件被告代表人原為石發基，嗣於訴訟進行中變更代表人為
    鄧明斌，之後再變更代表人為陳琄，並經變更後代表人具狀
    聲明承受訴訟（見本院110年度簡更二字第1號卷第36頁），
    核無不合，應予准許。
二、按「訴狀送達後，原告不得將原訴變更或追加他訴。但經被
    告同意，或行政法院認為適當者，不在此限。」、「有左列
    情形之一者，訴之變更或追加，應予准許：．．二、訴訟標的
    之請求雖有變更，但其請求之基礎不變者。．．」為行政訴訟
    法第111條第1項及第3項第2款所規定。故倘若請求之基礎不
    變者，訴之變更及追加無庸得被告之同意。所謂請求之基礎
    不變，例如僅擴張或減縮應受判決事項之聲明，既不影響被
    告之防禦及訴訟之終結，自應准為訴之追加。經查：
  ㈠本件原告原提起行政訴訟時，係聲明「㈠訴願決定及原處分均
    撤銷。㈡被告應對原告作成給付職業傷害失能給付之處分。
    」；其後原告於民國106 年8 月28日具狀變更聲明為「㈠訴
    願決定及原處分均撤銷。㈡被告應對原告作成給付職業傷害
    失能給付之處分。㈢被告應給付原告新臺幣（下同）380,467
    元及自103年5 月25日起至清償日止，按年息5 ％計算之利息
    。」（見本院106年度簡更(一)字第4號卷，下稱本院更一審
    卷，第35頁) 。原告復於108 年2 月26日言詞辯論時擴張訴
    之聲明㈢為「被告應給付原告407,071 元及自103 年5 月25
    日起至清償日止，按年息5 ％計算之利息。」（見本院更一
    審卷第234 頁) 。原告又於109 年6月2 日言詞辯論時減縮
    訴之聲明㈢為「被告應給付原告380,467 元及自103 年5 月2
    5日起至清償日止，按年息5 ％計算之利息。」（見本院更一
    審卷第290 頁) 。最後，原告又於110年11月30日及本院審
    理時具狀變更追加先位及備位訴之聲明分別為：「先位聲明
    ：㈠原訴願決定及原處分均撤銷。㈡被告應對原告作成給付職
    業傷害失能給付之處分。㈢被告應給付原告(依本案失能鑑定
    確定日)時，按原告加保之勞工保險月投保薪資計算總額420
    日扣除409,724元(234,128元＋175,596元)之理賠款，及自10
    3年5月25日起至清償日止，按年息5 ％計算之遲延利息。」
    「備位聲明：㈠原訴願決定及原處分均撤銷。㈡被告應對原告
    作成給付原告普通傷害之上肢失能9等級之失能給付之處分
    。㈢被告應給付原告，按原告加保之勞工保險月投保薪資計
    算總額120日計算理賠款(即175,596元)，及自103年5月25日
    起至清償日止，按年息5 ％計算之遲延利息。」（見本院110
    年度簡更二字第1號卷第22頁、本院卷第104頁)。
  ㈡原告於106 年8 月28日具狀追加訴之聲明㈢，有助於原告請求
    法院保護其權利之目的在一次訴訟中實現，且未影響訴訟之
    進行，本院認為適當，應予准許；嗣原告於108 年2 月26日
    、109 年6 月2 日言詞辯論期日先擴張復減縮訴之聲明㈢
　　，及於110年11月30日及本院審理時具狀變更追加先位及備
    位訴之聲明，因其請求之基礎均不變，且亦不影響被告之防
    禦及訴訟之終結，依上開說明，亦應予准許。
貳、實體部分
一、事實概要：
　　原告為勞工保險之被保險人，其投保單位為萬達汽車股份有
    限公司（下稱萬達公司），於103 年2 月5日因右手腕關節
    炎向被告（改制前為勞工保險局）申請普通傷害失能給付（
    原保險事故發生時間為92年2 月20日上午10時許），經被告
    審查後，以103 年2 月14日保給殘字第10360071630 號函（
    下稱原處分），核認原告曾因同一部位失能，已於100 年9 
    月間依據勞工保險失能給付標準第三條附表第11-34 項第11
    等級160 日，申請普通傷害失能給付在案，且經衛生福利部
    桃園醫院（下稱桃園醫院）調閱相關病歷重新審查後，依該
    院103 年1 月18日出具之失能診斷書所載，以原告右腕關節
    之可活動度為10度，達喪失生理運動範圍1/2 以上，失能程
    度符合上開附表第11-34 項第11等級，其失能程度未較100 
    年間已請領之失能給付程度為高為由，駁回原告之申請。原
    告不服，向勞動部申請審議後，經該部於103 年5 月29日以
    勞動法4 字第1030006382號爭議審定書（下稱爭議審定），
    再以桃園醫院失能診斷書所載申請人右腕屈曲5 度、伸展5 
    度、可動範圍10度，為喪失生理運動範圍1/2 以上，但未達
    完全強直，核其失能程度符合第11-34 項第11級，此次所請
    失能程度並未提高，是被告不予給付之原核定並無不當等語
    為由，將原告之申請審議予以駁回。原告不服，提起訴願，
    復遭決定駁回，遂提起行政訴訟。案經本院審理後，以103 
    年度簡字第141 號行政訴訟判決（下稱原判決）撤銷原處分
    及訴願決定，並命被告應對原告作成給付職業傷害失能給付
    之處分。被告不服，提起上訴後，經臺北高等行政法院105 
    年簡上字第53號判決將原判決廢棄，發回本院更為審理。再
    經本院106年度簡更㈠字第4號行政訴訟判決（下稱更一審判
    決）原處分及訴願決定均撤銷，原告其餘之訴駁回。原告不
    服，提起上訴後，又經臺北高等行政法院109 年簡上字第12
    7號判決將原判決廢棄，發回本院更為審理。復經本院110年
    度簡更二字第1號行政訴訟判決（下稱更二審判決）原告之
    訴駁回。原告不服，提起上訴後，又經臺北高等行政法院11
    1年簡上字第107號判決將原判決廢棄，發回本院更為審理。
二、原告起訴主張：
  ㈠原告於92年2 月20日上班公出至桃園地政事務所時，騎機車
    滑倒，發生職業傷害，此有原告服務單位萬達公司103 年6 
    月3 日出具之「勞工保險被保險人公出途中發生事故而致傷
    害證明書」可參，其間雖經10餘年，但目前之傷害確為之前
    意外傷害之延續，依法仍屬職業傷病之延續。原告於失能給
    付申請書上已明確闡明「上班期間發生之傷害」，雖因誤勾
    「普通傷病」，但於103 年5 月8 日補充申請書內，已說明
    變更為「職業傷病失能給付」，此為法律行為之變更，在申
    請案件確定前，依法申請變更並無違法，被告未載駁回理由
    ，應有違誤。
  ㈡桃園醫院所出具內容錯誤之診斷證明書，自始未經原告查閱
    及表示意見。而原告提供勞工保險局特約醫院聖保祿醫院之
    診斷證明書，足以證明原告之右手腕全部僵直，為永久性失
    能，並經桃園縣政府衛生局核定原告之「右手腕完全僵直」
    ，准予核發身心障礙手冊，該診斷證明符合勞工保險條例第
    53、54條之規定。依勞工保險條例施行細則第68條規定，於
    事實有爭議時，應依職權通知複檢或調閱相關病歷資料查證
    ，原告於本案審議期間除提出X 光放射線相片、身心障礙證
    明申請表、身心障礙鑑定表、身心障礙手冊等文件外，並多
    次向被告陳述：其右手腕經骨科專科醫師詳細檢查狀況後，
    認定右手腕八塊骨已沾黏固定，目前已完全僵直而無右手腕
    關節存在，符合身心障礙手冊申請規定之標準，且已依法核
    發身心障礙手冊予原告在案等語，惟被告對上述重要證據皆
    未詳查，亦不理會，逕認為非新事證，予以駁回，顯有重要
    證物未詳查之疏誤。
  ㈢上開文件雖係原告依身心障礙者權益保障法與身心障礙者鑑
    定作業辦法等相關規定所提出之證據，但前開證據皆經由醫
    療鑑定機構與政府行政機關確認事實後，始核發之證明文件
    。且身心障礙鑑定人員之資格條件、鑑定方法及鑑定工具，
    均較被告所述之勞工保險條例規定之標準嚴格，勞動部與衛
    生福利部皆為行政機關，其所依循之法律雖有不同，然對事
    實之認定，應依職權為彈性作業，以提高行政效率。本案情
    況既有2 種不同鑑定結果，自應依職權再行鑑定或請當事人
    補正說明理由，始能為行政處分。甚且原告曾多次主動表示
    願意自費，請被告再次鑑定，被告均不予理會，是其行政行
    為顯有疏失。
  ㈣被告對原告右手腕之失能狀況，經鑑定機關認定為完全僵直
    部分，並不爭執。因此，自其錯誤認定之日（103年5月25日
    ）起，應負遲延給付之責任。
　㈤又原告屬職業傷害等級。
　⒈原告之醫療病歷，全無明確之痛風病歷，至多僅為醫師紀載
    之「未明示痛風」，且原告僅吃過1次至2次於不同醫療院所
    開出之痛風藥物，並無長期服用痛風藥物。甚且，原告之尿
    酸檢驗指數，全在標準值内。就醫療標準認定，至多僅為疑
    似痛風並未確診為痛風。惟被告與前審認定原告為痛風之理
    由，全未備载理由，明顯違法。
　⒉原告服務之單位已依照被告機關制定之格式化證明書（勞工
    保險被保險人公出途中發生意外事故而致傷害證明書），證
    明原告確實於92年2月20日因公受傷，而該次傷害，陸續造
    成原告右手腕失能之主要原因。從而，原告右手腕之傷害，
    因該次公出造成，其後多年後陸續造成失能之結果，有因果
    關係，此由多年間之各醫療院所之病歷與檢查報告（歷審程
    序已調閱資料），原告從無其他嚴重傷害之紀錄，亦無任何
    具體痛風造成右手腕傷害而致失能之病歷資料。
　⒊因此，被告無法否認原告請求時所提出之證據，且無具體證
    據證明原告右手腕傷害乃痛風造成，自應依法按職業上害失
    能給付之標準，給付予原告並負遲延給付之責任。
  ㈥並聲明：
　⒈先位聲明：
  ⑴原訴願決定及原處分均撤銷。
  ⑵被告應對原告作成給付職業傷害失能給付之處分。
  ⑶被告應給付原告（依本案失能鑑定確定日）時，按原告加保
    之勞工保險月投保薪資計算總額420日扣除409,724（234,12
    8＋175,596）之理賠款，及自103年5月25日起至清償日止按
    年息百分之5計算之遲延利息。
  ⒉備位聲明：
  ⑴原訴願決定及原處分均撤銷。
  ⑵被告應作成給付原告普通傷害之上肢失能9等級之失能給付之
    處分。
  ⑶被告應給付原告，按原告加保之勞工保險月投保薪資計算總
    額120日計算理賠款（即175,596元）之標準，自103年5月25
    日起至清償日止按年息百分之5計算之遲延利息。
三、被告則以：
  ㈠依照勞工保險條例第54條第1項規定：「被保險人遭遇職業傷
    害或罹患職業病，經治療後，症狀固定，再行治療仍不能期
    待其治療效果，經保險人自設或特約醫院診斷為永久失能，
    並符合失能給付標準規定發給一次金者，得按其平均月投保
    薪資，依規定之給付標準，增給50%，請領失能補償費。」
    勞工保險被保險人因執行職務而致傷病審查準則第9條規定
    ：「被保險人因公差由日常居、住處所或就業場所出發，至
    公畢返回日常居、住處所或就業場所期間之職務活動及合理
    途徑發生事故而致之傷害，視為職業傷害。」
　㈡原告於103年2月5日（被告收文日期）因右手腕關節炎申請普
    通傷害失能給付案，經被告據衛生福利部桃園醫院103年1月
    18日出具之勞工保險失能診斷書記載原告右腕關節診斷失能
    時可活動範圍為10度，僅達喪失生理運動範圍2分之1以上，
    未達完全僵直，失能程度符合勞工保險失能給付標準附表(
    下稱附表)第11-34項第11等級，因未較其100年間已因同一
    部位失能請領第11等級提高，經被告以原處分核定所請失能
    給付應不予給付。原告不服原處分，歷經勞動部審定駁回及
    訴願決定駁回後，續向鈞院提出行政訴訟。經鈞院以103年
    度簡字第141號行政訴訟判決訴願決定及原處分撤銷。被告
    應對原告作成給付職業傷害失能給付之處分。被告不服提起
    上訴，經臺北高等行政法院105年度簡上字第53號判決廢棄
    原判決，發回鈞院。經鈞院以106年度簡更一字第4號判決原
    處分及訴願決定均撤銷，其餘之訴駁回。被告對鈞院前開判
    決不再爭執。是乃依鈞院調查之證據併原案卷資料重新審查
    ，並以109年9月3日保職失字第10910090701號函重新核定，
    原告失能程度符合附表第11-28項第9等級，給付標準280日
    ，扣除前已領160日，補發120日普通疾病失能給付計175,59
    6元（日投保薪資1,463.3元）。原告仍不服重核定函申請審
    議，經勞動部駁回後未再提起訴願。惟原告對貴院上開判決
    不利於原告之部分（非職災事故部分）提起上訴。經臺北高
    等行政法院以109年度簡上字第127號判決原判決廢棄，發回
    鈞院之後，鈞院以110年度簡更二字第1號判決原告之訴駁回
    。經臺北高等行政法院以111年度簡上字第107號判決廢棄原
    判決，發回貴院。有關原告於申請審議時，始主張所患為90
    年2月20日公出事故所致應按職業傷害給付失能給付一節，
    經被告依其104年12月3日所送申請職業傷害之勞工保險失能
    給付申請書及相關病歷資料予以實質審查後，於105年2月2
    日以保職失字第10560041140號函(下稱非職傷核定函)核定
    ，原告右腕關節炎為自發性疾病，與92年2月20日車禍無關
    ，應按普通疾病辦理。被告不服前開非職傷核定申請審議經
    勞動部駁回後，續提出訴願，經勞動部以105年10月13日勞
    動法訴字第0000000000-0號函認為原告因本次處分（非職傷
    核定）核與前次處分（原處分）之基礎事實及法令依據並無
    二致（主張同一事故即92年2月20 日之車禍同一部位失能）
    ，前次處分經法院撤銷後（即103年度簡字第141號判決），
    被告已提起上訴在案，是其所提訴願一案，依訴願法第86條
    規定停止訴願程序之進行。
　㈢原告之主張略以：「原告之醫療病歷，全無明確之痛風病歷
    ，至多僅為醫師記載之『未明示痛風』，且原告吃過1至2次於
    不同醫療院所開出之藥物，並無長期服用痛風藥物。惟原一
    審認定原告為痛風之理由，全未備載理由，明顯違法。原告
    已於原更二審訴狀及庭訊中多次陳述，惟原審仍恝置不論。
    原告右手腕之傷係因92年2月20日公出受傷造成，其後多年
    陸續造成失能之結果，有因果關係，此由多年間之各醫療院
    所之病歷與檢查報告（歷審程序已調閱資料），原告從無其
    他嚴重傷害之紀錄，亦無任何具體證據證明原告右手腕傷害
    乃痛風造成云云。」本件原告對於失能等級已不爭執，僅就
    職災事故認定部分不服，合先敘明。又原處分業經被告以10
    9年9月3日保職失字第10910090701號函重作處分後已不存在
    ，惟因被告作業疏忽，漏未將原處分併予撤銷，嗣以111年1
    月22日保職失字第11160018101號函將原處分撤銷。是原處
    分已不存在，不具法之效力。另有關被告非職災核定之答辯
    請詳參被告106年8月9日、107年11月22日及108年月5日函送
    之答辯狀。綜上，原告所患屬職業傷害，被告以普通傷病核
    辦所請失能給付並無不當，請判決駁回原告之訴等語，資為
    抗辯。
  ㈣並聲明：駁回原告之訴。
四、本院之判斷：
甲、先位訴訟部分：　　
  ㈠按行政訴訟法第4條第1項規定：人民因中央或地方機關之違
    法行政處分，認為損害其權利或法律上之利益，經依訴願法
    提起訴願而不服其決定者，得向高等行政法院提起撤銷訴訟
    。復按「行政訴訟原以官署之處分為標的，倘事實上原處分
    已不存在則原告之訴因訴訟標的之消滅即應予以駁回。」最
    高行政法院（改制前為行政法院）27年判字第28號著有判例
    可稽，另外最高行政法院92年度判字第428號判決、92年度
    裁字第1207號裁定、92年度判字第294號判決、89年度裁定
    第314號、87年度裁字第1490號等裁判亦均引用上開判例，
    並同為相同之見解。從而，向行政法院提起撤銷訴訟以行政
    處分存在為其前提要件，如行政處分業經原處分機關撤銷而
    不存在，自不得提起行政訴訟，原告如逕行對之提起行政訴
    訟，即屬欠缺權利保護要件，其起訴不能認為有理，應判決
    駁回之。
  ㈡經查，被告依據本院106年度簡更㈠字第4號更一審判決及臺北
    高等行政法院109年度簡上字第127號判決認定原告右腕關節
    已達關節完全強直之喪失機能狀態，雖係屬普通傷害失能，
    但並非係屬於職業傷害失能之判決意旨，被告即以109年9月
    3日保職失字第10910090701號函另再為一新處分，並重新核
    定補發原告120日普通疾病失能給付計175,596元等事實，此
    有被告所為新處分函文1份附卷可稽(見本院110年度簡更二
    字第1號卷第19頁)，且為兩造所不爭執，堪信為真實。足見
    ，被告既已另為前揭之新處分，則本件之原處分即被告103
    年2月14日保給殘字第10360071630號函，即應視為已經被告
    自行撤銷而不存在，此並有被告於111年1月22日保職失字第
    11160018101號函覆本院謂：「主旨：本局103年2月14日保
    給殘字第10360071630號函予以撤銷，請查照。說明：依據
    臺北高等行政法院109年度簡上字第127號判決及本局109年9
    月3日保職失字第10910090701號函辦理。」等語，並有上開
    函1份附卷可稽(見本院上開卷第39頁)。足見，本件之原處
    分確實已經被告撤銷而不存在。故原告提起本件請求撤銷原
    處分之訴訟時，原處分尚存在，並未欠缺訴訟之要件，然訴
    訟中原處分已消滅不存在，已無聲明第一項請求撤銷之訴訟
    標的存在，在法律上顯無理由，此部分自應依行政訴訟法第
    107條第3項規定，逕以判決駁回之。
  ㈢原告右腕關節失能非屬於職業傷害。
  ⒈按行政訴訟法第133 條規定：「行政法院於撤銷訴訟，應依
    職權調查證據；於其他訴訟，為維護公益者，亦同。」參諸
    同法第136 條規定：「除本法有規定者外，民事訴訟法第27
    7 條之規定於本節準用之。」其立法理由明揭：「行政訴訟
    之種類眾多，其舉證責任自應視其訴訟種類是否與公益有關
    而異。……本法於撤銷訴訟或其他維護公益之訴訟，明定法
    院應依職權調查證據，故當事人並無主觀舉證責任。然職權
    調查證據有其限度，仍不免有要件事實不明之情形，故仍有
    客觀之舉證責任。至其餘訴訟，當事人仍有提出證據之主觀
    舉證責任，爰規定除本法有規定者外，民事訴訟法第277 條
    之規定於本節準用之。」上開行政訴訟法規定，依同法第23
    6 條規定，均準用於簡易訴訟程序之事件。
  ⒉原告於103 年1 月29日提出之失能給付申請書上，固於「保
    險事故」欄載明：「92年2 月20日上班外出時，騎機車…不
    慎跌倒…」等情（見原處分卷第1 頁) ，並提出勞工保險被
    保險人公出途中發生事故而致傷害證明書為據（見106年度
    簡更㈠字第4號卷第51頁) 。然被告否認原告右手腕完全強直
    之喪失機能與職業傷害有關。經查：
  ⑴原告自陳92年2 月20日上班外出時，騎機車不慎跌倒，翌（
    21）日前往桃園醫院就診等語（見本院上開卷第291頁反面)
     。依據卷附原告桃園醫院病歷資料，原告自88年2 月10日
    起在桃園醫院骨科即持續有就診紀錄（見本院上開卷第195 
    頁) ，自91年10月15日之病歷以觀，原告經診斷為骨關節病
    （見本院上開卷第202頁) 。原告雖有於92年2月21日因右拇
    指、右手腕、右腳疼痛、腫脹至桃園醫院骨科就醫，經診斷
    為骨關節病、未明示之痛風，縱算所謂「未明示痛風」是指
    未明確痛風，然該次就診均未見原告提及92年2 月20日車禍
    受傷事故之描述（見本院上開卷第204 頁) 。故原告於92年
    2月21日至桃園醫院就醫之原因，是否是因為前一日公出發
    生交通事故所致，即屬有疑。
  ⑵原告於94年5月24日至桃園醫院骨科就診，病歷明確記載診斷
    為痛風，且醫師處方開立之「Colchicine」藥物，係用以治
    療痛風、痛風性關節炎。且依據當日病歷所載，原告主訴右
    手腕疼痛（RTWRISTPAIN（＋）），一個多月前曾受有外傷（
    TRAUMA（＋）1＋MAGO），四年前之舊傷（OLDMAJORTRAUMA4YA
    GO），飲酒後斷斷續續疼痛（PAINOFFANDONFORSEVERALYRS,
    AFTERWINEETC）（見本院上開卷第93頁反面)。據此，依病
    歷原告主訴記載於94年4月間（RT WRIST PAIN TRAUMA 1＋M 
    AGO）及90年間均曾受有外傷，且經確診為痛風。則原告右
    手腕關節完全強直，是否確為92年2月20日上班公出騎車跌
    倒所致，益證不明。原告雖稱被告未確實查證病歷資料云云
    ，然原告申請失能給付，自然應備妥失能診斷書等資料，且
    縱如原告所述92年2月20日之後，並無右手腕受傷之情形，
    然其於94年5月24日在桃園醫院骨科就診時主訴右手腕疼痛
    ，在1個月前受有外傷，與原告上開所述不符，況縱然未受
    傷，其亦未稱是職業災害所導致，並無再查閱原告有無其他
    就診紀錄之必要。
  ⑶此外，原告95年1月14日、100年11月7日、101年4月19日101
    年5月14日、102年10月22日、102年11月16日桃園醫院骨科
    之病歷記載均有原告罹患痛風之診斷，此觀病歷記載之國際
    疾病分類標準代碼（ICD）均記載「274.9」自明（見本院上
    開卷第94至97頁) 。
  ⑷再徵諸原告94年5月25日、101年7月31日至長庚醫院就診，分
    別主訴4年前、10多年前（10＋）右手腕受傷疼痛，均有病歷
    資料（見本院上開卷第107、156頁)可參。亦可證原告應於9
    0年間右手腕早已受傷，其持續疼痛與右手腕關節強直不能
    認為與92年2月20日公出車禍有因果關係。
  ⑸且本院更一審再請長庚醫院進行鑑定，其鑑定結果為「病人
    相關醫療資料之紀錄中並無92年2月20日事故致右手腕外傷
    之相關描述，且其右手腕之病變無法排除與其自身痛風疾病
    及90年、94年二次外傷造成，故無從判斷病人92年2月20日
    事故致右手腕實際傷害之情形是否符合職業傷害給付及其10
    3年1月18日職業傷害與其92年2月20日所受之傷害間因果關
    係」，有長庚醫院107年10月11日長庚院法字第1070350328
    號函暨所附鑑定意見可佐（見本院上開卷第213至217頁)。
    核其鑑定意見與本院上揭各項認定均屬相符，應可採信。
  ⒊原告對於長庚醫院上開107年10月11日函覆本院之鑑定意見，
    主張鑑定意見漏將龍群骨科診所病歷納入鑑定、其誤述車禍
    發生時間、其尿酸檢驗數值均為正常，怎可判斷其患有尿酸
    云云。然本院查：
  ⑴依據原告龍群骨科診所病歷之記載，原告於95年9月1日初診
    ，95年9月1日初診病歷即載明「右手腕疼痛僵直已有6年」
    （見本院上開卷第71至73頁)。據此更可證明早在原告公出
    車禍前之89、90年間，原告即有右手腕疼痛、僵直之現象，
    原告嗣後右手腕關節完全強直，應與其92年2月20日公出車
    禍無關。故即使長庚醫院鑑定漏未參考龍群骨科診所之病歷
    ，亦不致影響鑑定之結果。
  ⑵衡諸常情一般人因病就診時，面對醫師的詢問，無不據實以
    告，希望可以獲得最為正確、妥適之診斷，觀諸原告上揭桃
    園醫院、長庚醫院病歷之記載，原告長期以來就診均未述及
    92年2月20日發生車禍，反而多次提到90年間右手腕即受有
    傷害，直至103年4月16日原告不服原處分之認定，至聖保錄
    醫院就診，始明確述及92年發生之車禍（motorcycle accid
    ent in 92-）（見本院103年度簡字第141號卷第61頁反面病
    歷），故原告92年2月20日究竟有無因公出發生車禍甚為可
    疑，以及即使有發生車禍，亦非造成其右手腕關節強直之原
    因，應可認定。且原告92、94年間至桃園醫院、長庚醫院就
    診時，距離其所自述92年2月20日發生車禍之日期不久，原
    告應不至於有誤述日期之狀況。
  ⑶固然原告92年2月21日至桃園醫院就診抽血檢驗其尿酸值為5.
    1mg/dL，無法斷定為痛風，有桃園醫院109年5月11日桃醫醫
    行字第1091905735號函可證（見本院106年度簡更㈠字第4號
    卷第285頁)。然痛風成因係尿酸結晶於組織上引起之發炎，
    須有長期高尿酸血症方會有尿酸沈積，痛風病人未治療前雖
    會有高尿酸血症，但並非每次檢驗都會檢出異常，蓋病人之
    飲食及飲水型態皆可能影響其數值，亦有長庚醫院109年6月
    11日長庚院林字第1090650663號函可證（見本院上開卷第29
    7頁)。是原告僅以其尿酸檢驗數值正常，逕認其未罹患痛風
    云云，為不可採。
  ⑷末原告提出勞工保險被保險人公出途中發生事故而致傷害證
    明書，至多僅能證明萬達公司基於投保單位之地位，為協助
    原告申請保險給付而出具，不能證明原告確於92年2月20日
    因公出車禍受傷，更不能證明原告嗣後右手腕關節完全強直
    係職業傷害所造成，此觀原告於本院審理時，陳稱其未報案
    ，亦未立即就診，而翌日就診亦未提及機車滑倒導致右手腕
    受傷或傷勢加重等情自明（見本院卷第98頁）。此外，原告
    復未提出其他證據足以證明其於92年2月20日因公出車禍受
    傷，亦無提出證據證明其右手腕關節完全強直肇因於該車禍
    ，自難僅以勞工保險被保險人公出途中發生事故而致傷害證
    明書，即對原告為有利之認定。
　⒋綜上所述，原告右手腕完全強直狀態，係因自身痛風疾病及9
    0年、94年二次外傷造成，與原告所述之92年2月20日公出受
    傷無關，故原告先位聲明第二、三項，請求被告應作成給付
    職業傷害失能給付之處分；及請求被告應給付原告（依本案
    失能鑑定確定日）時，按原告加保之勞工保險月投保薪資計
    算總額420日扣除4,097,424（234,128＋175,596）之理賠款
    ，及自103年5月25日起至清償日止按年息百分之5計算之遲
    延利息部分，均無理由，不應准許。
乙、備位訴訟部分：
　㈠原告備位聲明第一項主張「原訴願決定及原處分均撤銷。」
　　原告於本院於審理時陳稱，其所謂之「原訴願決定及原處分
    均撤銷」，是指勞動部103年11月4日勞動法訴字第10300157
    64號訴願決定及被告103年2月14日保給殘字第10360071630
    號函，然被告已於109年9月3日以保職失字第10910090701號
    函另再為一新處分，並重新核定補發原告120日普通疾病失
    能給付計175,596元等事實，此有被告所為新處分函文1份附
    卷可稽(見本院110年度簡更二字第1號卷第19頁)，且為兩造
    所不爭執，堪信為真實。足見，被告既已另為前揭之新處分
    ，則本件之原處分即被告103年2月14日保給殘字第10360071
    630號函，即應視為已經被告自行撤銷而不存在，此並有被
    告於111年1月22日保職失字第11160018101號函覆本院謂：
    「主旨：本局103年2月14日保給殘字第10360071630號函予
    以撤銷，請查照。說明：依據臺北高等行政法院109年度簡
    上字第127號判決及本局109年9月3日保職失字第1091009070
    1號函辦理。」等語，並有上開函1份附卷可稽(見本院上開
    卷第39頁)。足見，本件之原處分確實已經被告撤銷而不存
    在。故原告提起本件請求撤銷原處分之訴訟時，原處分尚存
    在，並未欠缺訴訟之要件，然訴訟中原處分已消滅不存在，
    已無聲明第一項請求撤銷之訴訟標的存在，在法律上顯無理
    由，此部分自應依行政訴訟法第107條第3項規定，逕以判決
    駁回之。
　㈡原告備位聲明第二、三項「被告應作成給付原告普通傷害之
    上肢失能9等級之失能給付之處分。被告應給付原告，按原
    告加保之勞工保險月投保薪資計算總額120日計算理賠款（
    即新臺幣175,596元）之標準，自103年5月25日起至清償日
    止按年息百分之5計算之遲延利息。」，然此部分被告109年
    9月3日保職失字第10910090701號函，亦認定原告失能等級
    為第9等級，給付標準280日，核定補發120日普通疾病失能
    給付計17萬5,596元，原告對此亦曾表示無意見等語（見本
    院110年度簡更二字第1號卷第29頁），被告已經按原告上開
    聲明為給付及認定，原告此部分之訴顯然欠缺權利保護必要
    。另按「行政契約，本法未規定者，準用民法相關之規定。
    」行政程序法第149條定有明文。本件原告請求被告作成課
    予義務之行政處分並非行政契約，無準用民法相關規定。原
    告雖併請求被告就該再給付175,596元，給付自錯誤認定之
    日即103年5月25日起至清償日止按週年利率5%計算之利息，
    惟國家公法上之收入，原則上並非在於獲利，而是在於公益
    之運用，與私法上收益性質不同，故公法上之返還義務，如
    法律或其明確授權訂定之命令未有加計利息之規定或準用相
    關加計利息規定之明文，並不當然加計利息，是原告所為利
    息請求，即屬無據（臺北高等行政法院110年度簡上字第2號
    判決意旨參照）。況本件被告雖於103年2月14日以原處分駁
    回原告普通傷害失能給付之申請，然此係根據原告提出之桃
    園醫院於103 年1 月18日出具之勞工保險失能診斷證明書，
    記載原告「右腕關節屈曲5 度、伸展5 度、可活動度數10度
    」（見原處分卷第2 頁），認定原告為喪失生理運動範圍1/
    2 以上，但未達完全強直，核其失能程度符合第11-34 項第
    11級等情。嗣後於訴訟中，經本院向桃園醫院、聖保祿醫院
    分別調取原告自100 年1 月1 日起迄104 年間在各該醫院就
    診之病歷及X 光影像檔案等相關資料，一併送請長庚醫院鑑
    定之結果，據長庚醫院函覆鑑定結果略以：⑴該院104年8月2
    0日發文內容略以：「經比較病患即原告100年7月11日於桃
    園醫院與103年4月9日於聖保祿醫院之X光影像，顯示病患右
    手腕關節炎程度有惡化之情形，並依病患於103年4月9日於
    聖保祿醫院就醫病歷記載其右手腕活動度為0度，研判病患
    目前應符合勞工保險失能給付標準之「關節完全強直」狀態
    （參本院103年度簡字第141號卷第72至74頁），認定之基礎
    不同，被告原處分係依據原告103年1月18日之右手腕狀態，
    而長庚醫院鑑定則參酌聖保祿醫院103年4月9日之X光影像，
    被告原處分之認定並無疏失。且被告於109年8月20日收悉本
    院106年度簡更㈠字第4號判決書（見前開卷第320頁）後，旋
    即於109年9月3日以保職失字第10910090701號函，認定原告
    失能等級為第9等級，給付標準280日，核定補發120日普通
    疾病失能給付計17萬5,596元，已如前述，並無遲延。被告
    於109年9月3日之行政處分認定原告符合失能等級第9等級，
    並旋即補發失能給付，原告主張被告應給付自103年5月25日
    起至清償日止之法定遲延利息，依前開說明，尚屬無據，而
    不應准許。
丙、綜上所述，本件之原處分既已經被告撤銷而不存在，則原告
    先位訴訟提起本件請求撤銷原處分之訴訟，因原處分已消滅
    不存在，即已無請求撤銷之訴訟標的，顯見，本件原告之訴
    已欠缺權利保護之要件，在法律上顯無理由，本院自應逕以
    判決駁回之。又原告右手腕之傷勢非屬職業災害所造成，原
    告請求被告應作成給付職業傷害失能給付之處分；及請求被
    告應給付原告（依本案失能鑑定確定日）時，按原告加保之
    勞工保險月投保薪資計算總額420日扣除4,097,424（234,12
    8＋175,596）之理賠款，及自103年5月25日起至清償日止按
    年息百分之5計算之遲延利息部分，均無理由，已如前述，
    不應准許。而原告備位訴訟，亦請求撤銷原處分及訴願決定
    ，也因原處分已消滅不存在，即已無請求撤銷之訴訟標的，
    顯見，本件原告此部分之訴已欠缺權利保護之要件，在法律
    上顯無理由，本院自應逕以判決駁回之。至於原告另請求「
    被告應作成給付原告普通傷害之上肢失能9等級之失能給付
    之處分。被告應給付原告，按原告加保之勞工保險月投保薪
    資計算總額120日計算理賠款（即新臺幣175,596元）之標準
    ，自103年5月25日起至清償日止按年息百分之5計算之遲延
    利息」，被告已於109年9月3日另行作成新的行政處分給付
    原告上開金額，至於原告請求加計遲延利息部分則無法律依
    據，均無理由，應併予駁回。
五、本件事證已臻明確，兩造其餘之攻擊及防禦方法，經本院審
    酌後，核與判決結果不生影響，故不逐一論究說明，附此敘
    明。　　
六、據上論結，本件原告之訴為無理由，應依行政訴訟法第107
    條第3項、第98條第1項前段，判決如主文。
中　　華　　民　　國　　111 　年　　9 　　月　　30　　日
　　　　　　　　　行政訴訟庭　法　官　徐  培  元
上為正本係照原本作成。
如不服本判決，應於送達後20日內，向本院提出上訴狀，其未表
明上訴理由者，應於提出上訴後20日內向本院補提理由書（均須
按他造人數附繕本）。上訴理由應表明關於原判決所違背之法令
及其具體內容，或依訴訟資料可認為原判決有違背法令之具體事
實。
中　　華　　民　　國　　111 　年　　9 　　月　　30　　日
                              書記官  吳  文  彤